【裁判字號】    99,抗,459
【裁判日期】    991022
【裁判案由】    損害賠償
【裁判全文】
臺灣高等法院臺中分院民事裁定  99年度抗字第459號
抗  告  人  丁○○
抗  告  人  丙○○
上列抗告人因與陳天從等人間損害賠償事件，追加相對人甲○○
、乙○○為共同被告，對於台灣台中地方法院民國99年8月25日
所為裁定，提起抗告，本院裁定如下：
      主  文
抗告駁回。
抗告程序費用由抗告人負擔。
      理  由
一、按刑事法院將附帶民事訴訟移送民事庭，依民事訴訟法第50
    4條第2項規定固得免納裁判費，然所應免納裁判費之範圍係
    以移送前之附帶民事訴訟為限，一經移送同院民事庭，即應
    適用民事訴訟法之規定。如原告於移送民事庭後，為訴之變
    更、追加或擴張應受判決事項之聲明，超過移送前所請求之
    範圍者，就超過移送前所請求之範圍部分，仍有繳納裁判費
    之義務，最高法院著有76年台上字第781號判例足參。
二、原審以：提起民事訴訟，應依民事訴訟法規定繳納裁判費，
    此為必要具備之程式。本件抗告人於刑事附帶民事訴訟移送
    民事庭後，既追加相對人二人為共同被告，依法即應繳納裁
    判費，經原審以民國（下同）99.8.11.裁定命抗告人遵期繳
    納，因抗告人逾期未補正，認其追加之訴為不合法，因之裁
    定駁回抗告人追加之新訴及假執行之聲請。抗告人不服前開
    裁定，聲明抗告，其抗告意旨略以：渠等追加二名被告，但
    訴訟標的價額並未超過原請求損害賠償之訴訟標的價額，應
    無需補繳任何裁判費，原裁定認事用法顯有違誤，應予廢棄
    等語。
三、惟查，本件抗告人於原審刑事庭係以刑事被告陳天從、劉進
    義、劉進龍、林韋廷及陳建潾等人為共同被告提起刑事附帶
    民事訴訟，嗣經原審刑事庭98.8.6.以案件事涉繁雜裁定移
    送民事庭後，於民事庭審理期間，抗告人始又於98.10.27.
    以林韋廷於行為時尚未滿二十歲，其法定代理人即相對人甲
    ○○及乙○○二人依民法第184條、第187條之規定，應就林
    韋廷之不法侵權行為負連帶損害賠償責任，而追加相對人二
    人為共同被告，訴請其二人應與林韋廷應負連帶損害賠償責
    任（見原審重訴字第441號卷(一)第110-112頁）；核其追加相
    對人二人為共同被告，係追加新的訴訟主體，並進而形成新
    之訴訟關係，已超出移送前所請求之對象及範圍，依前開判
    例說明，仍須就追加之部分繳納裁判費，原審因之於99.8.
    11.裁定命抗告人就追加之被告部分繳納裁判費新台幣108,6
    24元（同上案卷(二)第30頁），並因抗告人逾期未繳納裁判費
    ，據以裁定駁回其追加之新訴及假執行之聲請，均核並無不
    合，抗告意旨仍執前詞求予將原裁定予以廢棄，尚無理由，
    應予駁回。
據上論結，本件抗告為無理由，依民事訴訟法第495條之1第1項
、第449條第1項、第95條、第78條，裁定如主文。
中    華    民    國    99    年    10    月    22    日
                民事第二庭    審判長法  官  邱森樟
                                    法  官  翁芳靜
                                    法  官  謝說容
以上正本係照原本作成。
如不服本裁定應於裁定送達後10日內向本院提出抗告理由狀（須
按他造人數附具繕本），並繳納抗告裁判費新台幣1,000元。
                                    書記官  胡美娟
中    華    民    國    99    年    10    月    22    日
                                                      Ｓ

司法院資訊處製作；財團法人民間司法改革基金會備份。
